臺灣士林地方法院民事裁定    一○○年度消債清字第三十四號
債  務  人  黃啟賢（原名黃綸鋒）
代  理  人  陳昭全律師
上列當事人聲請清算事件，本院裁定如下：
    主  文
債務人黃啟賢（原名黃綸鋒）自中華民國一百年十月二十一日下
午五時起開始清算程序。
命司法事務官進行本件清算程序。
    理  由
一、按債務人對於金融機構因消費借貸、自用住宅借款、信用卡
    或現金卡契約而負債務，在聲請更生或清算前，應提出債權
    人清冊，以書面向最大債權金融機構請求協商債務清償方案
    ，並表明共同協商之意旨，消費者債務清理條例第一百五十
    一條第一項定有明文。次按債務人不能清償債務或有不能清
    償之虞者，得依本條例所定更生或清算程序，清理其債務，
    同條例第三條亦有明文。又法院開始清算程序之裁定，應載
    明其年、月、日、時，並即時發生效力；法院開始更生或清
    算程序後，得命司法事務官進行更生或清算程序，必要時得
    選任律師、會計師或其他適當之自然人或法人一人為監督人
    或管理人，復分為同條例第八十三條第一項、第十六條所明
    定。
二、聲請意旨略以：債務人有不能清償債務之情事，於消費者債
    務清理條例施行後，曾以書面向最大債權金融機構即國泰世
    華商業銀行股份有限公司（下稱國泰世華銀行）請求共同協
    商債務清償方案，惟因債務人以社會補助及兼職收入，已不
    敷支應生活必要支出，更無法負擔國泰世華銀行所提出每月
    還款新臺幣（下同）一萬一千六百九十九元之協商條件，致
    協商不成立。又債務人未經法院裁定開始更生程序或許可和
    解或宣告破產，爰聲請清算等語。
三、經查，債務人所主張之上開事實，業據提出與所述相符之前
    置協商不成立通知書、債務人之民國九十七至九十九年度綜
    合所得稅各類所得資料清單及財產歸屬資料清單、勞工保險
    被保險人投保資料表及明細、臺北市低收入戶卡、低收入戶
    兒童生活補助款及就學生活補助款、財團法人金融聯合徵信
    中心當事人綜合信用報告─債務清理條例前置協商專用債權
    人清冊為證（見本院卷第二十五頁、第五十四頁至第五十五
    頁、第十二頁至第十六頁、第五十六頁、第五十七頁至第五
    十八頁、第十九頁至第二十四頁），堪信為真實。查債務人
    目前除每月低收入戶補助款外，別無其他資產可供清償債務
    ，且其負擔無擔保債務約二百二十四萬三千五百三十八元，
    資產明顯小於負債，確有不能清償債務之情事。此外，復查
    無債務人有消費者債務清理條例第六條第三項、第八條或第
    八十二條第二項所定駁回清算聲請之事由存在，則債務人聲
    請清算，洵屬有據。揆諸首揭規定，應予開始清算程序，並
    命司法事務官進行本件清算程序。
四、爰裁定如主文。
中    華    民    國    100   年    10    月    21   日
                  民事第三庭  法      官  孫萍萍
以上為正本係照原本作成。
本裁定不得抗告。
中    華    民    國    100   年    10    月    21   日
                              書  記  官  周嫣蘋